【裁判字號】    89,易,1880
【裁判日期】    890719
【裁判案由】    竊盜
【裁判全文】
臺灣高雄地方法院刑事判決                        八十九年度易字第一八八號
    公  訴  人  臺灣高雄地方法院檢察署檢察官
    被      告  甲○○
右列被告因竊盜案件，經檢察官提起公訴（八十九年度偵字第四六九八號），本院判
決如左：
    主    文
甲○○竊盜，累犯，處拘役伍拾日。
    事    實
一、甲○○曾有違反麻醉藥品管理條例、違反藥事法及竊盜等前科，最近係於民國八
    十七年七月三十日及同年八月三日分別因竊盜及違反藥事法之案件，經本院判處
    有期徒刑七月及四月確定，二案件接續執行，自八十七年八月二十八日刑期起算
    ，八十八年八月十四日執行期滿，猶不知悔改，竟意圖為自己不法之所有，於八
    十九年二月二十一日五時三十分許，竊取丙○○置放於高雄縣岡山鎮○○路一二
    二之二號騎樓下之娃娃機內之新台幣十元硬幣三十五枚，共計三百五十元，得手
    後適丙○○偕同友人乙○○自外返家，甲○○便躲藏於前址騎樓處，丙○○見其
    行跡可疑而上前盤查，甲○○遂趁隙逃逸，經楊某與陳某二人追捕，於大寮五路
    將甲○○逮捕，並自其身上起出前開硬幣。
二、案經告雄縣警察局岡山分局報告臺灣高雄地方法院檢察署檢察官偵查起訴。
    理    由
一、訊據被告甲○○矢口否認有竊取丙○○娃娃機內硬幣之犯行，辯稱：其並未竊取
    丙○○娃娃機內之硬幣，當時只是路過就被攔下來，三十五枚硬幣並非自其身上
    起出云云。惟查：被告前揭犯行業據被害人丙○○指訴綦詳，核與當時在現場目
    擊並一同逮捕被告之證人乙○○所證述：「（八十九年二月二十一日五時三十分
    人在何處？）我和丙○○在一起，我載他回家」、「（回家後發生何事？）發現
    告訴人家門口有一台陌生的機車，後來有一個人自騎樓下跑出來，我們便順著路
    人提供的方向追，但是沒有追到，後來在路邊看到被告，路人告訴我們剛才跑出
    來的人就是被告」、「（三十五枚十元硬幣從何而來？）後來被告自己拿出來的
    」之情節相符。此外，被告在大寮五路而為追逐竊嫌之丙○○與乙○○逮捕，其
    又不否認案發當時丙○○位於岡山鎮○○路一二二之二號家門前之車號ＷＤＫ－
    ３８６號機車為其所停放（見本院八十九年五月十日訊問筆錄），且對於為何會
    在該處出現被告於警訊中表示：「（你何時何地被查獲？）我駕駛ＷＤＫ－３８
    ６號機車，被三名男子攔下就問，...... 我去岡山交流道找朋友」、「（前往
    岡山交流道找誰？）找朋友綽號「高偉」，姓名我不清楚，我與他約在凌晨三、
    四時，是他要約我，我不知道要做什麼」；於本院審理時，先稱「我是騎機車被
    他們半路攔下來的」（見本院八十九年五月十日訊問筆錄），又稱：「我走路路
    過就被攔下來」（見本院八十九年五月十八日訊問筆錄），所辯之處多所矛盾，
    顯為卸責之詞，並不足採。此外復有自被告身上起出之十元硬幣三十五枚扣案可
    資為證，被告犯行堪予認定。
二、核被告竊取丙○○置於騎樓下娃娃機內之十元硬幣三十五枚之所為，係犯刑法第
    三百二十條第一項之竊盜罪。公訴人雖認被告係犯同法第三百二十一條第一項之
    加重竊盜罪，然未具體指明被告之犯行究係該當於該條何款之罪名，查該娃娃機
    係放置於騎樓下，業據被害人丙○○陳述屬實，公訴人認娃娃機係放置於庭院內
    ，顯屬誤會，被告在騎樓行竊，並未危及居住之安全，此外，復查無被告犯行有
    該當於刑法第三百二十一條第一項各款要件之證據，惟於起訴基本社會事實同一
    之範圍內，本院自得逕依刑事訴訟法第三百條規定變更公訴人所引之起訴法條，
    附此敘明。又被告前有如事實欄所載之犯罪科刑及執行情形，此有臺灣高等法院
    被告全國前案紀錄表在卷可稽，其受有期徒刑執行完畢後，五年內再犯本件有期
    徒刑以上刑之罪，為累犯，依法加重其刑。爰審酌被告適值青壯之年竟不思上進
    ，且其犯後猶否認犯行，犯後態度難認良好等一切情狀，量處如主文所示之刑，
    並諭知易科罰金之折算標準，以示懲儆。
據上論斷，應依刑事訴訟法第二百九十九條第一項前段、第三百條，刑法第三百二十
條第一項、第四十七條，罰金罰鍰提高標準條例第一條前段，判決如主文。
中      華      民      國    八十九    年      七      月     十九     日
                            臺灣高雄地方法院刑事第二庭
                                審判長  法  官  黃  三  友
                                        法  官  陳  威  龍
                                        法  官  卓  立  婷
右正本證明與原本無異。
如不服本判決，應於判決送達後十日內，向本院提出上訴狀。
           書記官  陳  家  宏
中    華    民    國      八十九      年      七      月      二十      日
附錄法條：
刑法第三百二十條第一項
  意圖為自己或第三人不法之所有，而竊取他人之動產者，為竊盜罪，處五年以下有
  期徒刑、拘役或五百元以下罰金。


司法院資訊處製作；財團法人民間司法改革基金會備份。
